# “持有至到期投资没有了”？

提问人：Siriudie 时间：2018-05-28 16:37:06
2018 年版注册会计师考试会计科目辅导教材（财政经济出版社）里面的资产负债表中，非流动资产项目都没有“持有至到期投资”项目了，改成了“债权投资”和“其他债权投资”。这是为什么？

回答人：chenyiwei
2017 年修订后的金融工具会计准则中不再有“持有至到期投资”分类。至于会计核算科目和报表列报项目，还应以最终正式发布的应用指南为准。目前仍在设计和调整中。